臺灣高雄地方法院民事裁定　　　　　　96年度家聲字第174 號
聲　請　人　余景登律師（即甲○○之遺產管理人）
聲請人聲請核定遺產管理人報酬事件，本院裁定如下：
    主  文
聲請人任被繼承人甲○○（男，民國○○年○ 月○ 日生，身分證統
一編號：Ｚ000000000號）之遺產管理人之報酬核定為新臺幣參萬
壹仟肆佰壹拾元。
程序費用新台幣壹仟元由被繼承人甲○○之遺產負擔。
    理  由
一、按，「遺產管理人，得請求報酬，其數額由親屬會議按其勞
    力及其與被繼承人之關係酌定之」、「依本法之規定應開親
    屬會議時，由當事人、法定代理人或其他利害關係人召集之
    」、「親屬會議不能召開或召開有困難時，依法應經親屬會
    議處理之事項，由有召集權人聲請法院處理之」，民法第
    1183條、第1129條、第1132條第2 項前段分別定有明文。
二、聲請意旨略以：聲請人前經本院以94年度財管字第91號民事
    裁定選任為被繼承人甲○○之遺產管理人。聲請人經選任後
    ，業已遵行職務，於95年5 月24日聲請本院以95年度家催字
    第202 號裁定，對被繼承人甲○○之繼承人、債權人及受遺
    贈人於1 年期限內，為承認繼承、報明債權或為願受遺贈與
    否之聲明等事項之公示催告，並於95年6 月18日刊登公示催
    告裁定於台灣時報。又聲請人為進行管理本件遺產之相關事
    宜，已代為墊支相關之費用共6,410 元，茲因被繼承人之遺
    產已進入拍賣程序，為免遲誤參與分配之期日，便於在民事
    執行事件中聲明參與分配，爰聲請酌定遺產管理人之報酬等
    語。
三、經查：
（一）被繼承人甲○○於94年4 月2 日死亡，其繼承人均拋棄繼
      承，遺產無人繼承，而由本院選任聲請人為遺產管理人確
      定在案等事實，業經本院調取上開卷宗查明屬實，堪信屬
      實。準此，聲請人顯難召開親屬會議酌定其管理遺產之報
      酬甚明，是其本於利害關係人之地位，向本院聲請核定其
      任遺產管理人之報酬，自有所據。
（二）又聲請人主張之前揭事實，業據其提出上開裁定、確定證
      明書，及民事聲請公示催告狀、本院95年度家催字第202
      號裁定、台灣時報刊登廣告證明單及收據、財政部台灣省
      南區國稅局遺產稅免稅證明書等影本各1 份、各項收據證
      明6 份等為證，堪信屬實。本院審酌本件被繼承人甲○○
      之遺產，經核有土地5 筆及汽車1 輛，總價值為新台幣（
      下同）2,617,925 ，其債權人業已向本院聲請強制執行，
      此外並無其他人陳報債權、債務或遺贈，其遺產法律關係
      尚屬單純，並無其他繁瑣事項待處理，故聲請人所須支出
      之相關勞力、時間、心力，即非鉅；另聲請人業已為閱卷
      、聲請公示催告、登報、查詢被繼承人財產等管理遺產行
      為，後續尚有處理強制執行程序等其他事宜須處理等，聲
      請人處理上開事務及後須處理所須時間之久暫、耗費人力
      心力之程度、及所須之費用，及被繼承人之各該債權人之
      受償權利亦應受保障等一切情狀，認本件核予遺產管理人
      之報酬以31,410元（含已代為墊支之相關費用）為適當，
      爰酌定如主文所示。至財政部訂頒之「代管無人承認繼承
      遺產作業要點」第14點第3 項規定，國有財產局如任遺產
      管理人時請求管理遺產報酬之標準不得低於遺產現值1%，
      及稅捐機關核算律師、仲裁人擔任遺囑行人執行業務收入
      標準按標的價值9%計算等，均只是財政部內部所定供其內
      部人員參考之請求標準及課稅參考標準，並非法令，無任
      何法律效力，亦無拘束法院之效力，本院自得依個案個別
      差異參酌各種不同情況依職權核定，不受其限制，附此敘
      明。
四、依非訟事件法第157條、第24條第1項，裁定如主文。
中　　華　　民　　國　　96　　年　　8 　　月　　27　　日
                  家事法庭法  官　郭文通
以上正本證明與原本無異。
如對本裁定抗告須於裁定送達後10日內向本院提出抗告狀
中　　華　　民　　國　　96　　年　　8 　　月　　27　　日
                          書記官  張琇晴
